【裁判字號】    95,交上訴,620
【裁判日期】    950627
【裁判案由】    公共危險等
【裁判全文】
臺灣高等法院臺中分院刑事判決       95年度交上訴字第620號
上  訴  人  臺灣苗栗地方法院檢察署檢察官
上  訴  人
即  被  告  丙○○
            甲○○
                      號
上  一  人
選任辯護人  林誌誠律師
上列上訴人因被告公共危險等案件，不服臺灣苗栗地方法院94年
度交訴字第19號，中華民國95年1月26日第一審判決（起訴案號
：臺灣苗栗地方法院檢察署93年度偵字第2978號），提起上訴，
本院判決如下：
    主  文
上訴駁回。
    事實及理由
一、本案經本院審理結果，認第一審判決認事用法及量刑均無不
    當，應予維持，並引用第一審判決書記載之事實、證據及理
    由（如附件，惟原審判決應適用法條文所載「第51條第1項
    第5款」更正為「第51條第5款」）。
二、上訴人即被告丙○○經合法傳喚未於本院辯論期日到庭，於
    本院準備程序（並具狀）稱其於車禍發生時有短暫昏迷狀態
    ，清醒後又記憶不清，屬心神喪失人，依刑法第十九條規定
    行為不罰云云，被告甲○○則僅請求從輕量刑及宣告緩刑云
    云，上訴人臺灣苗栗地方法院檢察署檢察官則以被告甲○○
    係於被告丙○○及證人林燕阜等人出面向檢察署自白案情後
    ，始供出其偽證及湮滅證據犯行，足見其於全案未曝光前，
    為達偽證、湮滅證據而不擇手段，全盤否認之犯罪心態，且
    伊趕至現場，見現場有被告丙○○及被害人羅武雄二位傷者
    ，竟不願先行救護傷者羅武雄，反思索如何將被告丙○○及
    其使用之機車載離現場，故意製造一車禍現場，以圖使被告
    丙○○逃避刑責，而棄羅武雄生死於不顧，被告甲○○如此
    怠忽人命心態，實違人性，是認原審僅諭知被告甲○○所犯
    二罪各有期徒刑三月，實難謂合於社會及被害人家屬對公平
    正義之期待云云。
三、經查：
  (一)被告丙○○於本院準備程序自承車禍後伊牽起機車，騎了約
    三、四百公尺到朋友家，有本院準備程序筆錄可參，核與其
    於偵訊供承車禍後騎機車至友人陳貴凌家等情相符，況被告
    丙○○於偵訊更供承「在我騎機車到陳貴凌家的途中，我是
    有想說我跟人家發生車禍」（詳偵查卷第一四五、一四八頁
    ），是被告丙○○縱於車禍發生後曾倒地短暫昏迷，然於清
    醒後即已完全回復意識，始能騎乘機車，並知悉有發生車禍
    ，所述伊是時心神喪失，行為應不罰云云，顯無可憑採，其
    上訴並無理由，應予駁回。
  (二)按犯湮滅證據之罪，於他人刑事被告案件裁判確定前自白者
    ，減輕或免除其刑，而犯偽證罪，於所虛偽陳述之案件，裁
    判或懲戒處分確定前自白者，減輕或免除其刑，刑法第一百
    六十六條、第一百七十二條分別定有明文，本院審酌被告甲
    ○○具有法定減刑事由，於本院審理時坦承犯行之犯後態度
    等情，認原審法院就被告甲○○所犯湮滅證據罪及偽證罪分
    別判處有期徒刑三月、三月，定應執行刑有期徒刑四月，應
    已足收懲儆之效，並無再加重之必要，是檢察官上訴並無理
    由，應予駁回。
  (三)又被告甲○○上訴意旨請求從輕及宣告緩刑云云，然本院審
    酌被告甲○○明知被告丙○○身為警察，不知勸導被告丙○
    ○遵守法紀，反掩飾被告丙○○之犯罪事證，並故為不實之
    證詞，有陷裁判於錯誤之危險，復刻意引導檢察官前往錯誤
    之第二現場之犯罪情節，犯後迄今亦未獲被害人家屬諒解等
    情，認原審量刑尚屬妥適，並不宜宣告緩刑。
四、被告丙○○經合法傳喚，無正當理由未到庭，爰不待其陳述
    逕行判決。
五、據上論斷，應依刑事訴訟法第三百七十一條、第三百七十三
    條、第三百六十八條，判決如主文。
本案經檢察官乙○○到庭執行職務。
中    華    民    國    95    年    6     月    27    日
               刑事第五庭  審判長法  官  袁  從  楨
                                 法  官  郭  同  奇
                                 法  官  姚  勳  昌
上列正本證明與原本無異。
如不服本判決應於收受送達後十日內向本院提出上訴書狀，其未
敘述上訴之理由者並得於提起上訴後十日內向本院補提理由書（
均須按他造當事人之人數附繕本）。
                                 書記官  洪  麗  華
中    華    民    國    95    年    6     月    28    日
中華民國刑法第165條
偽造、變造、湮滅或隱匿關係他人刑事被告案件之證據，或使用
偽造、變造之證據者，處2年以下有期徒刑、拘役或500元以下罰
金。
中華民國刑法第168條
於執行審判職務之公署審判時或於檢察官偵查時，證人、鑑定人
、通譯於案情有重要關係之事項，供前或供後具結，而為虛偽陳
述者，處7 年以下有期徒刑。
中華民國刑法第185條之4
駕駛動力交通工具肇事，致人死傷而逃逸者，處6月以上5年以下
有期徒刑。
中華民國刑法第284條第1項
因過失傷害人者，處6月以下有期徒刑、拘役或500元以下罰金，
致重傷者，處1年以下有期徒刑、拘役或500元以下罰金。
                                                      Ｆ


司法院資訊處製作；財團法人民間司法改革基金會備份。
